臺灣高雄地方法院高雄簡易庭裁定
111年度雄秩字第103號
移送機關    高雄市政府警察局三民第二分局
被移送人    劉科利


上列被移送人違反社會秩序維護法案件，經移送機關以民國111
年5月25日高市警三二分偵字第11171898300號移送書移送審理，
本院裁定如下：
    主          文
被移送人劉科利藉端滋擾公共場所，處罰鍰新臺幣參仟元。
    事實理由及證據
一、移送意旨略以：被移送人於民國111年5月7日4時30分許，搭
    乘司機周黃清貴所駕駛之車號000-0000號營業小客車（下稱
    系爭車輛），至高雄市三民區義華路與義安街口，被移送人
    要求下車，然被移送人下車時堅稱其在車上遺失手機，要求
    周黃清貴協助找尋，黃清貴則要求被移送人應自行找尋，雙
    方遂發生口角，後周黃清貴要求被移送人下車，被移送人下
    車後即隨手撿拾地上石塊向周黃清貴靠近並作勢丟擲，周黃
    清貴出手阻擋並趁隙駕車離去，被移送人即將石塊朝系爭車
    輛丟擲，造成系爭車輛右側車身受損。因認被移送人涉有違
    反社會秩序維護法第68條第2款之規定，爰移請裁處等語。
二、按藉端滋擾住戶、工廠、公司行號、公共場所或公眾得出入
    之場所者，處3日以下拘留或新臺幣12,000元以下罰鍰。社
    維法第68條第2款定有明文。又該條款所謂「藉端滋擾」係
    指行為人本於滋擾場所之故意，以言語、行動等方式，假藉
    特定事端大嗣發揮，且逾越一般社會大眾所容許之合理範圍
    ，而擾及場所之安寧秩序。
三、經查：
　㈠被移送人於警詢時陳稱：我乘車前喝了一瓶多的威士忌，喝
    醉了，好像有跟計程車司機發生口角，我不記得原因，石塊
    是隨手在路邊撿的等語（見本院卷第9至11頁），聲稱酒醉
    了對於事發經過不復記憶。然據周黃清貴於警詢時陳稱：被
    移送人有喝酒，要下車時他說他的手機不見了，要我幫忙找
    ，我說東西是你的，你要自己找，為了這件事爭執了快10分
    鐘，他一直不下車，我就下車走到右後車門幫他開門請他下
    車，他下車後又衝到副駕駛座要開啟右前車門，我阻止他，
    不讓他開門，他就走到騎樓拿一個磚塊朝我走近，我一手扣
    住他手腕，一手推他退後，等他退後30、40公尺後，我趕快
    跑回車上，急切車道離開，他就拿手中的磚塊砸過來，我就
    撥打110報案等語（見本院卷第5至8頁），並經警方檢視系
    爭車輛之行車紀錄器錄影畫面，被移送人上車時爛醉如泥，
    下車後走進騎樓，走出時右手持石塊，系爭車輛右側車身有
    被石塊砸傷之受損痕跡等情，有行車紀錄器畫面翻拍照片、
    系爭車輛受損照片在卷可佐（見本院卷第13至21頁），堪認
    被移送人確有因醉酒，無法控制自己行為，而以石塊丟擲系
    爭車輛之脫序行為。
　㈡又本件移送地點係在公眾可任意出入之馬路邊，係屬公共場
    所，而被移送人飲酒後，與計程車駕駛人周黃清貴發生口角
    爭執，無法控制自己行為，隨手撿拾石塊作勢攻擊周黃清貴
    ，所幸周黃清貴及時駕車離去，僅有系爭車輛右側車身受損
    ，惟被移送人所為顯已逾越一般社會大眾所容許之合理範圍
    ，並致該公共場所之安寧秩序難以維持，爰審酌被移送人行
    為後之態度、行為之動機、手段之過程等一切情狀，依社會
    秩序維護法第68條第2款規定，量處如主文所示處罰，以示
    儆懲。
四、依社維法第45條第1項、第68條第2款，裁定如主文。\
中　　華　　民　　國　　111 　年　　6 　　月　　14　　日
                  高雄簡易庭  法　官  陳安信
以上正本係照原本作成。
不服本裁定者，得於裁定書送達之翌日起五日內，以書狀敘明理
由，經本庭提起抗告。
中　　華　　民　　國　　111 　年　　6 　　月　　15　　日
                              書記官  蔡妮君